# 请教陈版和论坛大神，工程业务实际成本完工百分比与甲方回函确认不符的成本处理

提问人：renliaoliao123 时间：2020-10-27 11:33:08
请教陈版和论坛各位大神，目前实务中被一个问题困扰，案例如下：A公司存在工程业务， 2019 年度有a项目，工程合同收入为 1000 万，工程预算总成本为 800 万， 2019 年度资产负债表日，a项目工程施工实际发生成本 400 万，按照实际成本占预算总成本确定完工百分比为50%，公司及会计师将该完工百分比向甲方单位发函，但甲方单位回函确认完工进度30%，请问 2019 年度当年实际入损益表的a项目主营业务成本的金额为 400 万，还是按照甲方回函的30%*800%=240万？
我本人认为应该按照当期工程施工实际归集发生的成本 400 万计入主营业务成本，但是没有什么理论依据支撑，个人的解释为如果回函存在差异，说明预算总成本不符，应该动态调整之前制定的预算总成本？
但若是之前制定的预算总成本实际较为准确，只是甲方单位不想确认这么多的完工进度以逃避付款责任，那又应该如何解释？？？
请陈版和论坛大神指教{:smile:}

回答人：chenyiwei
如果该企业明确其完工进度的确定方法为累计成本占比，则应以50%确定完工进度，确认收入。当然，这样做的前提是确保该施工企业自身内控的设计和执行有效，包括预算编制、实际成本归集核算、预算调整等方面，且有事实证据证明其预算编制与结果的一致性和合理性。这种情况下函证确认的完工进度只是一项佐证证据，应注意对其差额予以合理解释。
当然，实务中多见按企业自行测算的成本比例和客户回函确认的完工进度两者孰低作为完工百分比的做法，该做法较为谨慎，但并非准则（无论是新准则还是原准则）的原意。